# **ASLAMBEKOV ELTCHI**

## Poste visé

## Âge

18 ans

#### E-mail

eltchi.aslambekov@etu.unice.fr

#### Mobile

07 69 01 18 17

#### **Adresse**

56 Avenue Philippe Rochat 06600 Antibes

#### **Permis**

B + Véhicule

#### **LANGUES:**

- Anglais (niveau B2)
- Espagnol (niveau B1)
- Russe (langue maternelle)

## **CENTRE D'INTÉRÊT:**

Je suis passionné par l'informatique, en particulier le développement et la cybersécurité. J'aime le sport, notamment le tennis. Depuis 12 ans, je suis licencié au Tennis Club d'Antibes. Je pratique 2 à 3 entrainements par semaine dans le groupe compétition.

## **COMPÉTENCES:**

Programmation: Python, HTML/CSS, SQL, langage C

Montage vidéo: Adobe After Effects

Réseaux : Administration et conception d'un réseau

Bureautique: Word, Excel, PowerPoint

## **FORMATIONS:**

## 1ère année en BUT Réseaux et Télécommunications

IUT Nice Côte d'Azur Sophia Antipolis 2023-2024

# BAC GÉNÉRAL spécialité MATHS/INFORMATIQUE MENTION BIEN

Lycée Audiberti Antibes 2022-2023

## **Certificat Qualification Professionnelle ÉDUCATEUR TENNIS**

Fédération Française de Tennis Nice 2022-2023

### **Certification Arbitre de chaise niveau A1 + PSC1**

Fédération Française de Tennis Nice 2021-2022

## **EXPÉRIENCES:**

Projet CHECKLIST en collaboration avec Thales Alenia Space dans le but de coder un site web avec une base de donnée SQL active répondant à des besoins spécifiques

IUT Nice Côte d'Azur Sophia Antipolis 2023-2024

## **CONTRAT ÉTUDIANT CDI ÉDUCATEUR TENNIS**

Enseignant au mini-tennis (groupe d'enfants âgés de 3-5 ans) Tennis Club d'Antibes Septembre 2023 - actuel